【裁判字號】    98,訴,794
【裁判日期】    980908
【裁判案由】    毒品危害防制條例
【裁判全文】
臺灣基隆地方法院刑事判決               98年度訴字第794號
公  訴  人  臺灣基隆地方法院檢察署檢察官
被      告  甲○○
                    （另案於台灣基隆監獄執行）
上列被告因毒品危害防制條例案件，經檢察官提起公訴（98年度
毒偵字第1218號），被告就被訴事實為有罪之陳述，本院合議庭
裁定由受命法官獨任進行簡式審判程序審理，判決如下：
    主  文
甲○○施用第一級毒品，累犯，處有期徒刑柒月。又施用第二級
毒品，累犯，處有期徒刑肆月。應執行有期徒刑拾月。
    事  實
一、甲○○前因施用毒品案件，經裁定送觀察、勒戒後，認無繼
    續施用毒品之傾向，由臺灣基隆地方法院檢察署檢察官於民
    國89年5 月16日，以89年度毒偵字第1183號、89年度毒偵緝
    字第193 號為不起訴處分確定；復因施用第一、二級毒品案
    件，經送觀察、勒戒後，認有繼續施用之傾向，再經本院裁
    定送強制戒治（於90年12月26日執行期滿），並由本院以90
    年度訴字第12號判決判處有期徒刑8 月、7 月，應執行有期
    徒刑1 年確定；復因施用第一級毒品案件，經本院裁定送強
    制戒治（於92年10月22日執行期滿），並以91年度訴字第47
    1 號判決判處有期徒刑7 月確定。上揭2 案接續執行，後於
    於93年8 月4 日假釋出監，迄93年12月16日保護管束期滿，
    所受宣告之有期徒刑未經撤銷，其未執行之刑以已執行論而
    執行完畢。再因施用第一、二級毒品案件，經本院以94年度
    訴緝字第45號判決判處有期徒刑9 月、7 月，應執行有期徒
    刑1 年2 月確定；又因竊盜案件，經本院以94年度基簡字第
    1039號簡易判決判處拘役59日確定；復因施用第一級毒品案
    件，經本院以95年度訴字第345 號判決判處有期徒刑10月確
    定；再因施用第二級毒品案件，經判處有期徒刑8 月確定。
    其所犯前揭3 罪，嗣經本院以96年度聲減字第556 號裁定減
    刑後合併定應執行有期徒刑8 月、拘役29日確定，並與上開
    有期徒刑1 年2 月接續執行，甫於96年11月20日執行完畢。
    另於97年10月間，因施用第一級毒品案件，經本院以97年度
    訴字第1766號判決判處有期徒刑7 月，上訴後，由臺灣高等
    法院以98年度上訴字第647 號上訴駁回確定；又於98年1 月
    間，因施用第一、二級毒品案件，經本院以98年度訴字第48
    0 號判決判處有期徒刑8 月、4 月，應執行有期徒刑11月。
二、甲○○仍不知戒除毒癮，復基於施用第一級毒品海洛因、第
    二級毒品甲基安非他命之犯意，於98年5 月31日晚上7 、8
    時許，在基隆市○○區○○街294 巷9 號住處內，以針筒注
    射之方式，施用第一級毒品海洛因1 次；同日不久，復於上
    揭住處，以將甲基安非他命置於鋁箔紙燒烤產生煙霧之方式
    ，施用第二級毒品甲基安非他命1 次。嗣於同年6 月1 日16
    時30分許，在基隆市○○○路168 巷46弄處，為警盤查，甲
    ○○於警尚未發覺其施用第一級毒品前，向警承認施用第一
    級毒品海洛因，並接受裁判。嗣經警採尿送驗，結果呈嗎啡
    、甲基安非他命陽性反應，因而查悉上情。
三、案經基隆市警察局第四分局移送臺灣基隆地方法院檢察署檢
    察官偵查起訴。
    理  由
壹、程序方面
    本件被告甲○○所犯為毒品危害防制條例第10條第1項、第
    2項之施用第一級毒品罪、第二級毒品罪，均非死刑、無期
    徒刑、最輕本刑為3年以上有期徒刑之罪，或高等法院管轄
    第一審之案件，被告於本院準備程序中，就被訴事實為有罪
    之陳述，經告以簡式審判程序之旨，並聽取檢察官、被告之
    意見後，本院合議庭裁定由受命法官進行簡式審判程序，是
    本件之證據調查，依刑事訴訟法第273條之2規定，不受同法
    第159條第1項、第161條之2、第161條之3、第163條之1及第
    164條至第170條規定之限制，合先敘明。
貳、實體方面
一、上揭分別施用第一級、第二級毒品之事實，業據被告於本院
    準備程序及審理時坦承不諱，而被告於為警查獲時，為警採
    取其親自排放之尿液，送請台灣尖端先進科技醫藥股份有限
    公司，以氣相層析質譜儀分析法確認檢驗結果，呈嗎啡、可
    待因、甲基安非他命暨安非他命陽性反應，此有該公司出具
    之濫用藥物尿液檢體檢驗報告1 份在卷可稽，堪認被告上開
    自白與事實相符，足以採信。復按施用毒品經觀察、勒戒或
    強制戒治執行完畢釋放後，5 年內再犯毒品危害防制條例第
    10條之施用毒品罪者，檢察官應依法追訴，毒品危害防制條
    例第23條第2 項定有明文。本件被告前經觀察、勒戒執行完
    畢釋放後5 年內，多次再犯施用毒品罪，經法院判處如事實
    欄一所示有期徒刑等情，有臺灣高等法院被告前案紀錄表在
    卷可稽。被告既曾於「五年內再犯」，且經法院判處罪刑確
    定，竟又再次於如事實欄二所示之時間，施用第一級、第二
    級毒品，本件被告即非屬毒品危害防制條例第20條第3 項所
    定「五年後再犯」之情形，從而，檢察官依法逕行起訴，於
    法要無不合。綜上所陳，本案事證明確，被告施用第一級、
    第二級毒品犯行，堪予認定，應依法論科。
二、論罪科刑
(一)、查海洛因及甲基安非他命分別係毒品危害防制條例第2 條第
    2 項第1 款、第2 款所定之第一級毒品、第二級毒品，被告
    予以施用，核其所為，係犯毒品危害防制條例第10條第1 項
    、第2 項之施用第一級毒品罪及施用第二級毒品罪。其持有
    第一級毒品海洛因及第二級毒品甲基安非他命係供施用，其
    持有第一級毒品、第二級毒品之低度行為分別為施用第一級
    毒品、第二級毒品之高度行為所吸收，不另論罪。被告前曾
    受如事實欄所載有期徒刑之執行，此有臺灣高等法院被告前
    案紀錄表附卷可考，其於有期徒刑之執行完畢後，5 年以內
    故意再犯本件有期徒刑以上之2 罪，為累犯，均應依刑法第
    47條第1 項加重其刑。又被告遭警員盤查之際，於警員尚未
    發覺其施用第一級毒品前，向警員承認施用第一級毒品海洛
    因，並同意由警員採其尿液，此有被告警詢筆錄1 份在卷可
    稽，是被告係於有偵查犯罪職權公務員未發覺犯罪前，自首
    其施用第一級毒品之犯行而接受審判，爰依刑法第62條前段
    之規定，就被告所犯施用第一級毒品部分減輕其刑，並依法
    先加後減之。被告所犯上開2 罪，犯意各別，行為互殊，罪
    名不同，應予分論併罰。
(二)、爰審酌被告前因多次施用毒品，本次復再施用第一級、第二
    級毒品，無視於毒品對於自身健康之戕害及國家對於杜絕毒
    品犯罪之禁令，顯無戒斷之決心，然衡其前開犯罪係戕害自
    身，尚未害及他人，且犯罪後復坦承犯行，態度尚佳等一切
    情狀，分別量處如主文所示之刑，並定其應執行之刑，以資
    儆懲。
據上論斷，應依刑事訴訟法第273 條之1 第1 項、第299 條第1
項前段，毒品危害防制條例第10條第1 項、第2 項，刑法第11條
前段、第47條第1 項、第62條前段、第51條第5 款，判決如主文
。
本案經檢察官林秋田到庭執行職務。
中    華    民    國    98    年    9     月     8    日
                  刑事第二庭法  官  黃梅淑
以上正本證明與原本無異。
如不服本判決應於收受本判決後10日內向本院提出上訴書狀，其
未敘述上訴理由者，並得於提起上訴後10日內向本院補提理由書
狀（均須按他造當事人之人數附繕本。）「切勿逕送上級法院」
中    華    民    國    98    年    9     月     8    日
                            書記官  盧鏡合
附錄論罪法條：
毒品危害防制條例第10條
施用第一級毒品者，處 6 月以上 5 年以下有期徒刑。
施用第二級毒品者，處 3 年以下有期徒刑。


司法院資訊處製作；財團法人民間司法改革基金會備份。
